【裁判字號】    90,自,123
【裁判日期】    900514
【裁判案由】    傷害
【裁判全文】
臺灣臺中地方法院刑事判決                            九十年度自字第一二三號
    自  訴  人  甲○○○
    兼反訴被告  丙○○
    被      告
    即反訴原告  乙○○
右列被告因傷害等案件，經自訴人提起自訴暨反訴原告提起反訴，本院判決如左：
    主      文
丙○○無罪。
    理  由
一、反訴意旨略以：反訴被告丙○○先後於民國九十年一月二十七日下午三時許、同
    年月三十一日某時許、同年二月十二日某時許、同年月十四日上午九時三十分許
    （當日丙○○、乙○○互毆，導致雙方受傷及甲○○○被撞到部分，業據自訴人
    甲○○○於九十年四月十六日以書狀撤回自訴，並經自訴人丙○○及反訴原告乙○○當庭互相撤回對對方之自訴）、同年月十五日某時許及同年月十九日下午四
    時許，或以打電話至乙○○家中以言語恐嚇之方式，或至乙○○位於台中市○○
    街一六八巷一號住處門口以叫罵恐嚇或不讓乙○○進入家中之方式，致乙○○心
    生恐懼，並無法進入家中。又反訴被告丙○○於九十年二月間，連續盜用甲○○○之印章，並冒用甲○○○之名字，向乙○○提起三起民、刑告訴，因認反訴被
    告丙○○涉有刑法第三百零四條強制罪嫌、同法第三百零五條恐嚇罪嫌及同法第
    一百六十九第一項誣告罪嫌。
二、按犯罪事實應依證據認定之，無證據不得推定其犯罪事實；又不能證明被告犯罪
    或其行為不罰者，應諭知無罪之判決，刑事訴訟法第一百五十四條第三百零一
    條第一項分別定有明文。
三、訊據反訴被告丙○○堅決否認上開犯行，辯稱：並未以言語恐嚇乙○○，亦未不
    讓乙○○進入家中、復未誣告等語。經查：
  （一）證人甲○○○到庭證稱：「（九十年二月十四日被告乙○○與自訴人丙○○
        爭吵時你是否在場？）我在場，當天自訴人丙○○要向被告乙○○要參佰萬
        ，他們誰打誰我不知道。」、「（丙○○如何跟乙○○討錢？）當天丙○○
        要向乙○○要三百萬，而且一直罵我及乙○○，我叫他回去。」等語，其證
        詞僅能證明雙方當天曾發生爭執，並無從證明反訴被告丙○○有恐嚇乙○○
        及不讓乙○○進入家中之行為；且反訴原告乙○○復無法舉出其他證據證明
        被告丙○○確有前開事實欄所載之犯行，自難僅憑乙○○片面之指訴，即認
        反訴被告丙○○確有刑法第三百零四條及同法第三百零五條之強制及恐嚇罪
        行。
  （二）按刑法第一百六十九條第一項誣告罪之成立，以意圖使他人受刑事或懲戒處
        分為要件，是其所提起者若為民事或非訟事件，則尚難成立本罪；次按誣告
        罪之成立，以明知所告事實之虛偽為要件，若輕信傳說懷疑誤告，縱令所告
        不實，因其缺乏誣告故意，仍難使負刑責，最高法院二十年上字第二五三號
        著有判例可資參照。而本件自訴人丙○○、甲○○○自訴乙○○傷害案件，
        該自訴狀上甲○○○之印文為甲○○○親自用印，且甲○○○對本件自訴之
        內容亦已知悉一節，業據甲○○○於本院審理時自承無訛，尚難認反訴被告
        丙○○係未經同意，逕行以甲○○○之名義提起本件自訴；況自訴人甲○○○於九十年二月二十六日提出之書狀亦陳明「九十年二月十二日上午丙○○
        來乙○○住處要三百萬元，叫罵近二小時，他們二人起爭執，在互相拉扯之
        間，是我甲○○○自己不小心，不知被那位撞到，但沒有怎樣，而且小兒子
        乙○○也有向我道歉了，我已不再追究。」等語，足見自訴人甲○○○在被
        告與反訴被告之爭執當時確有被撞到，且不能確知係被何人撞到無疑。是反
        訴被告丙○○既於爭執中，見甲○○○遭碰撞，則是否有傷害行為發生，自
        屬有合理之懷疑，實難認其具有誣告之故意而涉犯刑法第一百六十九條第一
        項之誣告罪。
四、綜上所述，並無任何證據足以證明反訴被告丙○○犯有上開各罪，揆諸首揭規定
    ，自應諭知其無罪之判決。
據上論斷，應依刑事訴訟法第三百三十九條、第三百四十三條、第三百零一條第一項
，判決如主文。
中     華     民     國      九十      年       五      月     十四    日
                         臺灣臺中地方法院刑事第三庭
                             審判長法  官  唐 光 義
                                   法  官  張 智 雄
         法  官  黃 炫 中
右正本證明與原本無異。
如不服本判決，應於判決送達後十日內向本院提出上訴狀，上訴於臺灣高等法院臺中
分院( 須附繕本 )。
                                   書記官
中     華     民     國      九十      年       五      月     十六    日


司法院資訊處製作；財團法人民間司法改革基金會備份。
